# WILFREDO CASAS

### SOFTWAREENTWICKLER, UNTERNEHMER

Aktualisiert im Juli 2024.

wilfredocasas.com

Berlin

✓ inbox@wilfredocasas.com

github.com/wilfredoo

S, Englisch, Deutsch & Spanisch

+49 157-8129-5360

Full-Stack-Entwickler mit über drei Jahren Erfahrung in Web- und mobilen Lösungen, Projektmanagement, Spieldesign und Unternehmertum. Erfahren im Codieren, Debuggen und Bereitstellen effizienter, skalierbarer Anwendungen. Nachgewiesene Erfolge im Management des gesamten Softwareentwicklungszyklus und der Bereitstellung hochwertiger, benutzerzentrierter Produkte.

# TECH STACK

**Sprachen:** JavaScript

(ES6+), TypeScript

Frontend: React

Backend: Node.js,

Express.js

Mobile: React Native,

Android, iOS

Datenbanken: MongoDB,

PostgreSQL

Tools: Heroku, Jira

Versionskontrolle: Git

# BILDUNG

#### **Full-Stack-Webentwicklung**

Spiced Academy Bootcamp, Berlin, 2018

# Bachelor in Management und Marketing

Hochschule für Angewandte Wissenschaften, Lima, Peru 2010 - 2015

# BERUFSERFAHRUNG

### FRONT-END-ENTWICKLER

Endava (2020 - 2023)

- Entwicklung und Wartung von Web- und mobilen Anwendungen in React & React Native.
- Zusammenarbeit in funktionsübergreifenden Teams zur Gestaltung und Implementierung benutzerfreundlicher Funktionen für Smart-TV-Anwendungen.
- Durchführung umfassender plattformübergreifender Tests auf mobilen, Smart-TV- und Desktop-Geräten.

### GRÜNDER & FULL-STACK-ENTWICKLER

Jobdirecto (2017 - Heute)

- Aufbau einer Plattform, die Zehntausende von hispanischen Einwanderern in New York mit Beschäftigungsmöglichkeiten verbindet.
- Derzeit: Entwicklung neuer Funktionen, um unsere Benutzer glücklicher zu machen.
- Entdecken Sie die Plattform unter www.jobdirecto.com

### **BOARDGAME DEVELOPER**

2020 - Heute

- Entwicklung eines Brettspiels, das an einen Verlag im Vereinigten Königreich verkauft wurde. Zurückgekauft, um es weiterzuentwickeln.
- Derzeit: Arbeit an der Kunst mit einem erstklassigen Künstler in Lissabon sowie Suche nach geeigneten Herstellern.
- Updates unter instagram.com/play ayakucho